臺灣臺北地方法院民事裁定
111年度抗字第37號
抗  告  人  展雲事業股份有限公司

法定代理人  鍾克信  
相  對  人  崔秋芬  
上列當事人間聲請本票裁定事件，抗告人對於中華民國110年11
月26日本院110年度司票字第18710號民事裁定提起抗告，本院裁
定如下：
    主  文
抗告駁回。
抗告程序費用新臺幣壹仟元由抗告人負擔。
    理  由
一、相對人於原審聲請意旨略以：相對人執有抗告人於民國110
    年7月30日簽發之本票1紙，付款地未載，金額新臺幣45,000
    元，利息未約定，並免除作成拒絕證書，到期日110年11月1
    4日，詎於到期後經提示均未獲付款，為此提出本票1紙，聲
    請裁定就票面金額，准許強制執行等語。原裁定認相對人之
    聲請與票據法第123條規定相符而裁定准許強制執行。
二、抗告意旨略以：抗告人從未簽發系爭本票，更未曾接獲相對
    人為付款之提示，相對人不得行使追索權，爰依法提起抗告
    等語。
三、按執票人向本票發票人行使追索權時，得聲請法院裁定後強
    制執行，票據法第123條定有明文。又本票執票人依上開規
    定，聲請法院裁定許可對發票人強制執行，係屬非訟事件程
    序，法院僅就形式上審查得否准許強制執行，此項裁定並無
    確定實體上法律關係存否之效力，如發票人就票據債務之存
    否有爭執時，應由發票人提起確認之訴，以資解決（最高法
    院56年度台抗字第714號、57年度台抗字第76號裁定意旨參
    照）。再按依票據法第124條準用第94條第1項、第95條規定
    ，本票上雖有免除做成拒絕證書之記載，執票人仍應於所定
    期限內為付款之提示；但對於執票人主張未為提示者，應負
    舉證之責。是本票既經記載免除作成拒絕證書，票據債務人
    若抗辯執票人未經提示付款，即應負舉證責任（最高法院72
    年度台上字第598號裁判、84年度台抗字第22號裁定意旨參
    照)。
四、經查，相對人依票據法第123條規定聲請裁定准許強制執行
    ，業據其提出與所述相符之系爭本票為證，原審就系爭本票
    為形式上審查，予以准許，於法並無違誤。抗告人雖辯稱其
    未簽發系爭本票等語，核屬實體法上權利義務關係存否之爭
    執，尚非本件非訟程序所得審究之事項，應由抗告人另循訴
    訟程序以資解決。抗告人復辯稱相對人未為付款提示等語，
    惟依票據法第124條準用同法第95條但書之規定，系爭本票
    既有免除作成拒絕證書之記載（見司票卷第7頁），自應由
    抗告人就未提示之事實負舉證責任，然抗告人既未舉證以實
    其說，即難認其主張為可採。抗告意旨指摘原裁定不當，聲
    明廢棄，為無理由，應予駁回。
五、據上論結，本件抗告為無理由，依非訟事件法第46條、第21
    條第2項、第24條第1項，民事訴訟法第495條之1第1項、第4
    49條第1項、第95條、第78條，裁定如主文。
中　　華　　民　　國　　111 　年　　1 　　月　　11　　日
                  民事第四庭    審判長法  官  蔡政哲 
                                      法  官  姚水文
                                      法  官  陳雯珊
以上為正本係照原本作成。
本裁定除以適用法規顯有錯誤為理由外，不得再抗告。如提起再
抗告，應於收受送達後10日內向本院提出再抗告狀，應同時表明
再抗告理由。
中　　華　　民　　國　　111 　年　　1 　　月　　11　　日
                                      書記官  周儀婷